# 同一控制下的多家子公司共同参股一家公司的合并处理？

提问人：sturay 时间：2018-06-21 20:46:59
假如A控制a,b,c三家公司，a,b,c三家公司共同设立一家公司d，持股比例分别为35%，35%，30%，请问d公司做合并的时候是直接并入A吗？

回答人：chenyiwei
首先建议由最终控制方A明确对d公司的管理条线，最好是委托abc三者中业务与d的业务最相关的公司对d进行财务和经营方面的管理，并由该受托管理方合并d的报表。如果没有这方面的明确约定，则鉴于从股权比例看abc三家股东没有一家处于绝对控股地位，则可能需由A直接合并d。